【裁判字號】    98,聲,542
【裁判日期】    981130
【裁判案由】    返還擔保金
【裁判全文】
臺灣嘉義地方法院民事裁定  98年度聲字第542號
聲  請  人  臺灣中小企業銀行股份有限公司
法定代理人  丁○○
代  理  人  甲○○
相  對  人  統和地板企業有限公司
兼  法  定
代  理  人  丙○○
                        巷20.
相  對  人  乙○○
上列當事人間聲請返還擔保物事件，本院裁定如下：
    主  文
聲請人關於為相對人於本院九十八年度存字第八八七號提存事件
所提存之擔保物中央政府建設公債九十年度甲類第二期債票，面
額新臺幣壹佰柒拾萬元（債券代號：Ａ九０一０二號），准予返
還。
聲請程序費用由相對人連帶負擔。
    理  由
一、按供擔保人證明受擔保利益人同意返還者，法院應依供擔保
    人之聲請，以裁定命返還其提存物或保證書；上開規定，於
    其他依法令供訴訟上之擔保者準用之。民事訴訟法第104條
    第1項第2款、同法第106條分別定有明文。
二、聲請意旨略以：聲請人與相對人間假扣押事件，前依鈞院98
    年度裁全字第1150號假扣押裁定，以鈞院98年度存字第887
    號提存如主文第1項所示之擔保物後，聲請假扣押相對人之
    財產，並經鈞院98年度執全字第661號假扣押執行在案。茲
    因相對人出具同意書同意聲請人取回本件擔保物，另債務人
    丙○○、蕭再添部分於實施扣押程序前已撤回，為此請求返
    還上開擔保物等語，並提出本院98年度裁全字第1150號裁定
    、98年度存字第887號提存書、相對人出具之同意書及公司
    變更登記表、印鑑證明、執行部分撤回證明書等為證。
三、聲請人上揭主張，經本院依職權調閱本院98年度裁全字第11
    50號、98年度執全字第661號假扣押保全程序暨執行卷、98
    年度存字第887號擔保提存卷等核閱屬實，而相對人即受擔
    保利益人同意聲請人取回上開擔保物乙節，亦據聲請人提出
    相對人之同意書及公司變更登記表、印鑑證明附卷可憑，依
    首揭規定，聲請人之聲請為有理由，應予准許。另本件98年
    度存字第887號提存事件之受擔保利益人除相對人外，另有
    第三人即債務人蕭再添，惟聲請人已於假扣押執行程序實施
    前撤回對其執行，亦經本院調閱上開假扣押執行案卷核閱無
    誤，並有撤回證明書在卷可稽，本得依提存法第18條第1項
    第3款規定，逕向本院提存所聲請返還提存物，毋庸裁定，
    且聲請人亦未列第三人蕭再添為本件聲請返還擔保物之相對
    人，本院就此無庸審酌，併此敘明。
四、依民事訴訟法第95條、第85條第2項，裁定如主文。
中    華    民    國    98    年    11    月    30    日
                  民事第三庭  法  官  陳端宜
上為正本係照原本作成。
如對本裁定抗告須於裁定送達後10日內向本院提出抗告狀。
中    華    民    國    98    年    11    月    30    日
                              書記官  王美珍


司法院資訊處製作；財團法人民間司法改革基金會備份。
